臺灣桃園地方法院民事裁定
110年度亡字第88號
聲  請  人  蕭念貞  


相  對  人  蕭燦隆    失蹤前最後住所：桃園市大溪區埔頂路


上列聲請人聲請宣告相對人死亡事件，本院裁定如下：
    主　    文
宣告蕭燦隆（男，民國00年0月00日生，身分證統一編號：Z0000
00000號，失蹤前最後住所：桃園市○○區○○路0段000巷000○0號）
於中華民國109年5月4日下午12時死亡。
程序費用由蕭燦隆之遺產負擔。
    事實及理由
一、聲請意旨略以：聲請人是相對人即失蹤人蕭燦隆之子，失蹤
    人蕭燦隆係民國00年0月00日生，現年64歲，設籍桃園市○○
    區○○路○段000巷000○0號，相對人自民國102年4月25日離家
    後不知去向，其戶籍謄本記載其自102年5月3日出境，經聲
    請人及聲請人母親四處尋找均無所獲，聲請人遂於103年9月
    4日向警局申報相對人為失蹤人口，且經列案失蹤人口已達7
     年仍未撤案，依法符合死亡宣告要件，爰依家事事件法第1
    55 條規定，聲請裁定准為死亡宣告等語。
二、失蹤人失蹤滿7年後，法院得因利害關係人或檢察官之聲請
    ，為死亡之宣告；失蹤人為80歲以上者，得於失蹤滿3年後
    ，為死亡宣告；受死亡宣告者，以判決內所確定死亡之時，
    推定其為死亡；死亡之時，應為民法第8條各項所定期間最
    後日終止之時，但有反證者，不在此限，民法第8條第1 項
    、第2項、第9條第1項及第2項分別定有明文。又宣告死亡或
    撤銷、變更宣告死亡之裁定，利害關係人或檢察官得聲請之
    ；宣告死亡之裁定應確定死亡之時，家事事件法第155條及1
    59條第1項亦分別定有明文。
三、經查，聲請人前揭主張之事實，業據其提出受（處）理失蹤
    人口案件登記表、失蹤人戶籍謄本為憑。本院依職權向臺北
    市政府警察局大同分局調取失蹤人口系統資料報表在卷，顯
    示失蹤人未有尋獲紀錄；本院依職權查詢失蹤人入出境資訊
    顯示失蹤人於102年5月3日出境後未有入境紀錄及法務部健
    保資訊連結作業查詢紀錄顯示失蹤人經健保署於104年7月21
    日退保後未再有投保紀錄、自107年至110年未有就醫紀錄及
    查詢本院勞保網路資料顯示失蹤人於100年至110年均無投保
    紀錄、失蹤人亦無在監所資料、自107 年至109 年並無申報
    所得、未使用臺北市及桃園市殯葬設施、未領取勞保年金及
    老年給付、未領取桃園市政府社福津貼、未使用中華電信等
    電信公司之行動電話門號等，有稅務電子閘門財產所得調件
    明細表、勞保局Web IR查詢系統、健保局Web IR查詢系統、
    入出境資訊連結作業、臺灣高等法院在監在押全國紀錄表、
    臺北市政府警察局大同分局110年10月19日函及失蹤人口系
    統資料報表、臺北市殯葬管理處110年10月21日函、勞動部
    勞工保險局110年10月21日函、桃園市政府殯葬管理所110年
    10月27日函、桃園市政府社會局110年11月4日函、亞太電信
    股份有限公司函、中華電信通聯紀錄查詢系統、台灣大哥大
    股份有限公司書函、台灣之星電信股份有限公司函及遠傳電
    信股份有限公司函等為證。並經失蹤人前配偶即證人郭惠貞
    到庭證述略以：失蹤人自102年4月間某日即未回家，經其至
    失蹤人戶籍大溪住所、失蹤人在大陸地區曾經營之工廠找尋
    ，均未找到失蹤人，失蹤人知道聲請人的屏東及臺北住所及
    電話，但失蹤人均未與聲請人及證人聯繫等情，堪信聲請人
    主張相對人於102年5月3日出境後至今行蹤不明，相對人自1
    02年5月4日起失蹤之情為真實，其失蹤已滿7年。且經本院
    於111年1月7日裁定准予公示催告後刊登新聞紙並揭示法院
    公告處及資訊網路在案，所定陳報期間屆滿，未據蕭燦隆陳
    報其生存，或知其生死者陳報其所知，依前揭規定，自得於
    蕭燦隆失蹤滿7年後聲請為死亡之宣告。從而，聲請人聲請
    宣告蕭燦隆死亡，為有理由，應予准許。又蕭燦隆既於102
    年5月4日失蹤，計至109年5月4日止失蹤已滿7年，推定其於
    是日下午12時為死亡之時，並依法宣告如主文第1項所示。
四、依家事事件法第154 條第3 項，裁定如主文。
中　　華　　民　　國　　111 　年　　9 　　月　　30　　日
                  家事法庭  法  官  張淑芬
上列正本證明與原本無異。
如對本裁定抗告須於裁定送達後10日內向本院提出抗告狀，並繳
納抗告裁判費新台幣1,000 元。
中　　華　　民　　國　　111 　年　　9 　　月　　30　　日
                            書記官  施盈宇